# 求助陈版：关于长期股权投资的重大影响判断，投资同一集团内的企业并派驻董事

提问人：liruifengpps 时间：2019-01-26 16:01:07
关于重大影响的判断有两个问题请教。
第一，“在实务中较为常见的重大影响体现在被投资单位的董事会或类似权力机构中派有代表，通过在被投资单位财务和经营决策制定过程中的发言权实施重大影响”，这是证监会 2017 年《上市公司执行企业会计准则案例解析》里的解释，那么如果持股比例很低，最多 5%，但是能够派驻董事，行使正常的董事权力，那么能否算作长期股权投资？
第二，在第一种情况下，如果被投资企业是同一集团的兄弟公司，集团母公司控股这家公司，集团也是投资企业的大股东，这种情况持有被投资企业的股份，派驻董事，还能否算作长期股权投资？我在论坛里找到《瑞华会计师事务所的 <企业会计准则第 2 号—— 长期股权投资 >（ 2014 修订）实务操作指南》里有 “不能仅仅依据 “在被投资单位的董事会或类似权力机构中派有代表” 即判断对该被投资单位具有重大影响”，“C、各方股东之间存在关联方关系（如集团财务公司，股东基本上都是同一集团的成员企业），最终都听命于其母公司，可能不能完全基于自身利益和立场作出决策和发表意见；D、除本公司以外的其他股东存在关联方关系或者一致行动关系，对本公司派驻的董事形成较大的制约”
本来持有股票的目的就是希望长期持有，通过权益法核算，分享被投资企业的净利润带来的投资收益。投资决策都是基于自身的投资判断和利益诉求，也可以行使所有的董事权力，怎么判断是否可以算作长期股权投资呢？

回答人：chenyiwei
结合具体情况具体分析。这个问题与集团内部的管理架构、各成员企业之间的关系等问题均相关，涉及重大的专业判断。

提问人：liruifengpps 时间：2019-01-27 15:38:03
谢谢陈版解答。这家被投资公司集团本来持有了 60% 的股份，但是集团只派了一个董事，其他董事都是这家公司的管理层，现在集团有意减少一些子公司的持股比例，我们基于自身利益希望获得这家公司的股份，长期持有算作长期股权投资，并可以派董事，基于我们的角度可以判断是长期股权投资吗？还需要其他的信息佐证吗？

回答人：chenyiwei
考虑该公司的实际经营决策机制，你公司有无实质参与权等。